【裁判字號】    98,抗,15
【裁判日期】    980109
【裁判案由】    聲請定其應執行刑
【裁判全文】
臺灣高等法院刑事裁定                    98年度抗字第15號
抗  告  人
即  受刑人  甲○○
上列受刑人因聲請定其應執行刑案件，不服臺灣士林地方法院中
華民國97年11月25日裁定（97年度聲字第1863號），提起抗告，
本院裁定如下：
    主  文
抗告駁回。
    理  由
一、原裁定意旨略以受刑人甲○○因毒品危害防制條例及妨害自
    由等罪，經臺灣板橋地方法院及臺灣士林地方法院先後判處
    如附表所示之刑（詳如原審附表所示），均經分別確定在案
    。茲檢察官聲請定其應執行之刑，原審審核認聲請為正當，
    爰依刑事訴訟法第477條第1項，刑法第53條、第51條第5款
    ，准許就受刑人甲○○所犯如原審附表所示之罪應執行有期
    徒刑壹年。
二、抗告意旨略以抗告人所犯案件中其中96年度簡字第4617號、
    97年度簡字第122號、96年度訴字第1141號已易科罰金完畢
    ，所剩96年度易字第1694號判處有期徒刑5月，原得易科罰
    金，不料原審裁定後，檢察署執行科告知抗告人無法易科罰
    金，抗告人為家中主要經濟來源，現有正當職業，入監服刑
    將無法照顧父母，希望法院能撤銷原裁定或改判易科罰金等
    提出抗告。
三、按犯最重本刑為五年以下有期徒刑以下之刑之罪，而受六個
    月以下有期徒刑或拘役之宣告者，因身體、教育、職業、家
    庭之關係或其他正當事由，執行顯有困難者，得以新台幣一
    千元、二千元或三千元折算一日，易科罰金。但確因不執行
    所宣告之刑，難收矯正之效，或難以維持法秩序者，不在此
    限。前項規定於數罪併罰，其應執行之刑未逾六月者，亦適
    用之。刑法第41條第1、2項分別定有明文。又刑法第51條規
    定：「數罪併罰，分別宣告其罪之刑，依左列各款定其應執
    行者：．．．五、宣告多數有期徒刑者，於各刑中之最長期
    以上，各刑合併之刑期以下，定其刑期。但不得逾三十年」
    。同法第53條規定：「數罪併罰，有二裁判以上者，依第51
    條之規定，定其應執行之刑」。查本件受刑人所犯如原審附
    表所示之罪，經原審裁定定其應執行有期徒刑1年，其所定
    應執行刑係各宣告刑（及減得之刑）中之刑期最長（有期徒
    刑5月）以上，各刑合併之有期徒刑1年2月以下之範圍內，
    經核並未逾越刑法第51條第5款之界限，符合量刑裁量之外
    部性界限及內部性界限，自屬適法。又原審裁定定其應執行
    之刑已逾6月，揆諸前開刑法第41條第2項規定之反面解釋，
    不符得以易科罰金之要件，原審裁定未為得以易科罰金之諭
    知，亦無不當。抗告意旨請求就原審裁定定其應執行刑已逾
    6 月以上之有期徒刑准予易科罰金，自屬不應准許，其抗告
    為無理由，應予駁回。
四、依刑事訴訟法第412條裁定如主文。
中    華    民    國    98    年    1     月    9     日
                  刑事第九庭  審判長法  官 陳貽男
                                    法  官 周盈文
                                    法  官 許宗和
以上正本證明與原本無異。
不得再抗告。
                                    書記官 林淑貞
中    華    民    國    98    年    1    月    12     日


司法院資訊處製作；財團法人民間司法改革基金會備份。
